【裁判字號】    95,上更(二),418
【裁判日期】    951207
【裁判案由】    違反毒品危害防制條例
【裁判全文】
臺灣高等法院臺南分院刑事判決     95年度上更(二)字第418號
上  訴  人
即  被  告  戊○○
指定辯護人  本院公設辯護人  乙○○
上列上訴人因違反毒品危害防制條例案件，不服臺灣雲林地方法
院93年度訴字第546號中華民國94年6月14日第一審判決（起訴案
號：臺灣雲林地方法院檢察署93年度偵字第3784號），提起上訴
，判決後，經最高法院第2次發回更審，本院判決如下：
    主  文
原判決撤銷。
戊○○共同連續販賣第一級毒品，處有期徒刑拾貳年，未扣案之
監視器壹台、門號0000000000號行動電話1支沒收之，如全部或
一部不能沒收時，追徵其價額或以其財產抵償之；未扣案販賣第
一級毒品所得之新臺幣參萬伍仟元沒收之，如全部或一部不能沒
收時，以其財產抵償之。又共同連續販賣第二級毒品，處有期徒
刑捌年，未扣案之門號0000000000號行動電話1支沒收之，如全
部或一部不能沒收時，追徵其價額或以其財產抵償之，販賣第二
級毒品所得之新臺幣壹萬元沒收之，如全部或一部不能沒收時，
以其財產抵償之。應執行有期徒刑拾捌年，未扣案之監視器壹台
、門號0000000000號行動電話1支沒收之，如全部或一部不能沒
收時，追徵其價額或以其財產抵償之；未扣案販賣第一級毒品所
得之新臺幣參萬伍仟元及未扣案販賣第二級毒品所得之新臺幣壹
萬元均沒收之，如全部或一部不能沒收時，以其財產抵償之。
    事  實
一、戊○○明知海洛因及安非他命業經政府依毒品危害防制條例
    公告分別列為第一級及第二級毒品，不得販賣，為牟取不法
    利益，竟意圖營利，基於販賣第一級毒品海洛因及第二級毒
    品安非他命之概括犯意，而為以下販賣毒品海洛因、安非他
    命之行為：
    (一)於民國 (下同)93年2月間某日戊○○在雲林縣斗南鎮○○里○○路66號其租住處，以新台幣 (下同)三千元之
        價格，將第一級毒品海洛因販賣予丁○○一次（該次由
        丁○○委由姓名年籍不詳之成年人出面交易），販毒所
        得三千元。戊○○與丁○○相識後，又承前開販賣第一
        級毒品之概括犯意，自93年4月間某日起至同年6月中旬
        某日止，以其所有0000000000號行動電話作為聯絡工具
        ，連續在上開租住處先後2次以每包一千元之價格，將
        第一級毒品海洛因販賣予丁○○，販毒所得共二千元，
        最後一次在93年6月中旬某日，戊○○委請丁○○將其
        所竊得之機車銷贓後，要以三千元作為丁○○之報酬，
        丁○○則直接以上開報酬三千元向戊○○交易換取同等
        價值之毒品海洛因，戊○○因而免支付該三千元，即相
        對取得該三千元之販毒所得。
    (二)戊○○與不詳姓名、綽號均為「阿寶」之成年男子，基
        於販賣第一級毒品之概括犯意聯絡，由該綽號「阿寶」
        提供海洛因毒品，戊○○則負責對外聯絡交易、交付毒
        品或收取交易毒品所得等事宜，自93年2月間某日起至
        同年7月間某日止，以其所有0000000000號行動電話作
        為聯絡工具，並以每包一千元之價格，將第一級毒品海
        洛因販賣予丙○○，其交易方式，或由丙○○至戊○○
        上開租住處向戊○○拿取毒品並交付價款；或由丙○○
        請戊○○聯絡「阿寶」後，若「阿寶」在戊○○上開租
        住處，丙○○會直接與「阿寶」交易；或由戊○○前往
        丙○○位於雲林縣斗六市○○里○○路155巷10號住處
        交付毒品予丙○○並收取價款，以此等現金交易方式販
        賣第一級毒品海洛因予丙○○30次，販毒所得共三萬元
        ，並於93年7月間某日，再由戊○○叫綽號「阿寶」之
        男子至戊○○上開租住處後，由丙○○提出監視器一台
        與戊○○及「阿寶」之成年男子交易毒品海洛因，丙○○以該監視器抵付原應支付之價金，戊○○及「阿寶」
        之成年男子因販毒而取得該監視器之權利。
    (三)戊○○與上開綽號「阿寶」之成年男子另行基於販賣第
        二級毒品之概括犯意聯絡，由該綽號「阿寶」之男子提
        供安非他命毒品，戊○○則負責對外聯絡交易等事宜，
        自93年5月間某日起至同年8月間某日止，由甲○○向戊○○以電話表示要購買安非他命後，戊○○隨即聯絡「
        阿寶」攜帶安非他命前來，由甲○○在戊○○上開租住
        處以每次一千元之價格與「阿寶」交易安非他命毒品，
        以此現金交易方式將第二級毒品安非他命販賣予甲○○
        十次，販毒所得共一萬元，其間另有一次則係於93年6
        月中旬某日，戊○○委請丁○○與甲○○代尋買主，而
        將其所竊得之機車銷贓後，要以三千元作為甲○○之報
        酬，甲○○則以該三千元報酬，直接向戊○○換取同價
        值之安非他命毒品，戊○○因而免支付該三千元，即相
        對取得該三千元之販毒所得。
二、案經雲林縣警察局虎尾分局報請臺灣雲林地方法院檢察署檢
    察官偵查起訴。
    理  由
甲、證據能力之認定：按「被告以外之人於審判外之陳述，雖不
    符前四條之規定，而經當事人於審判程序同意作為證據，法
    院審酌該言詞陳述或書面陳述作成時之情況，認為適當者，
    亦得為證據」、「當事人、代理人或辯護人於法院調查證據
    時，知有第159條第1項不得為證據之情形，而未於言詞辯論
    終結前聲明異議者，視為有前項之同意」，刑事訴訟法第
    159條之5第1、2項分別定有明文。查證人丙○○、丁○○、
    甲○○於警訊、偵查中之供述，雖均係審判外之陳述，屬刑
    事訴訟法第159條第1項之傳聞證據，但於本院前審準備程序
    及言詞辯論時均一一提示或併朗讀要旨，而檢察官、被告及
    辯護人於言詞辯論終結前就上開供述證據或書證之證據能力
    均未聲明異議，且均係依法定程序取得，揆之上開規定，均
    得作為證據，合先敘明。
乙、實體部分：
一、訊據上訴人即被告戊○○坦承：伊確於86年6月起至93年6
    月間租住雲林縣斗南鎮○○路66號，並使用0000000000號行
    動電話，以及確有綽號「阿寶」之男子其人等事實，惟矢口
    否認有何販賣第一、二級毒品之犯行，辯稱：伊所使用0000
    000000號行動電話並無與丙○○、丁○○、甲○○之通聯記
    錄，伊確未曾販賣海洛因給丙○○、丁○○，亦未販賣安非
    他命給甲○○，丙○○、甲○○均未在伊租住處與「阿寶」
    進行毒品交易，丁○○因為偷機車的事情，認分給他的錢不
    夠，丙○○是因為製作筆錄時，他用「陳明展」的名字，伊
    去警局作證說他是用假名，而甲○○則曾經偷過伊的機車，
    所以他們才借故陷害，所述均不實等語。
二、惟查被告確有連續販賣第一級毒品海洛因多次給丁○○、丙○○及連續販賣第二級毒品給甲○○之事實，業據證人丁○○、丙○○及甲○○等分別於警訊、偵查及原審法院審理時
    供明在卷 ，茲詳述如下：
    (一)關於販賣第一級毒品給丁○○部分：
        (I)證人丁○○於偵查中結證證稱：「我向戊○○買過
            5、6次海洛因，都在他家交易，金額每次不一定，
            有時候一、二千元，有時候三千、五千元，都是買
            一包，但是重量不一樣」、「我沒有手機，都是用
            公共電話打他的00 00000000手機，聯絡要跟他買
            」、「錢是當面拿現金給他」、「我跟他並沒有過
            節或金錢糾紛」等語（詳93年度偵字第3784號偵查
            卷第6、7頁）。嗣經檢察官命證人丁○○與被告當
            面對質，並由被告詰問證人丁○○，證人丁○○仍
            堅決指證稱：「被告戊○○問：我有賣海洛因給你
            嗎？答：有」、「被告戊○○問：你是何時打電話
            跟我買海洛因？答：我們去賣機車那天，我就有跟
            他（即指被告）買，93年7月22日羈押之前認識他
            至少三個月以上，就有斷斷續續跟他買，賣機車那
            天甲○○有看到我跟戊○○買毒品」、「我賣機車
            那天本來是要跟即指被告買五千元，結果他說叫我
            幫他賣機車，得款中間要給我三千元，我就說直接
            換毒品，回來他就賣我一包，贓款沒有分給我」（
            詳93年度偵字第3784號偵查卷第13、14頁）。且證
            人丁○○稱在賣機車那天我確實有在戊○○家向蔡
            億諺買海洛因三千元，亦經甲○○結證供明在卷 (
            詳同卷第14頁)。
        (II)丁○○原審審理時亦結證證稱：「我的海洛因是跟
            戊○○買的，一次大概買一千至五千元，看身上有
            多少錢就買多少」、「總共差不多向他買3、4次」
            、「賣機車那一天，甲○○有看到我跟戊○○買毒
            品」、「我在偵查所言實在，在賣機車那一天我確
            實有跟戊○○買海洛因三千元，是在他家，即雲林
            縣斗南鎮○○路66號，是戊○○他要我幫他賣機車
            ，他要給我錢，當天戊○○有把毒品給我，是他先
            給我賣機車的錢三千元，我再把三千元給他，向他
            買毒品」、「在這次之前也有斷斷續續跟戊○○買
            過海洛因，大概1、2個禮拜買一次」、「我是用公
            共電話打手機給戊○○跟他聯絡」、「我是從去年
            初到去年6月向戊○○買海洛因，93年1月到6月間
            ，沒有向其他人購買過海洛因」、「在賣機車之前
            ，戊○○有說賣機車之後，要給我三千元，他拿錢
            給我後，我才提出要跟他買海洛因；我最後一次跟
            戊○○買海洛因是93年6月10幾日，就是賣機車那
            一次」、「93年2月份跟戊○○買毒品是透過別人
            ，大概30幾歲人，我人在車裡，我沒有下車，是由
            那個人下去和戊○○交易的，我現在所看到的蔡億
            諺就是2月間跟我交易的那個人」、「我在檢察官
            那邊講說有買過一、二千，有時候三千、五千的毒
            品，我向戊○○購毒金額是一、二千，我是身上有
            多少就買多少，所以我不會去記金額，但我去蔡億
            諺斗南的家去購買毒品海洛因時，錢都交給戊○○
            他本人，毒品海洛因也是戊○○他交給我的」 (
            詳原審卷二第12頁至第31頁）。
        (III)查證人丁○○於檢察官偵查及原審審理中始終指認
            被告販賣第一級毒品海洛因之犯行不移，而互核其
            歷次之供證內容就向被告購買海洛因毒品之基本犯
            罪構成要件事實，即由丁○○以公共電話撥打被告
            所使用之0000000000號行動電話與被告聯繫，並在
            被告上開租住處與被告交易海洛因毒品等情節均大
            致相符，並無重大瑕疵或矛盾存在。且參以證人陳
            啟忠於原審審理中，經具結後仍向法官為相同之供
            證，足見前開證述，其任意陳述之信用性已確受保
            障之情況下所作成，其可信度甚高，應堪憑採為真
            實，足證被告確有販賣毒品海洛因予丁○○。
        (Ⅳ)至辯護人雖以證人丁○○於原審法院審理時所證與
            在檢察官偵查中所述多有不符之處，而質疑證人陳
            啟忠所證之真實性。惟按證人之陳述有部分前後不
            符，或相互間有所歧異時，究竟何者為可採，法院
            仍得本其自由心證予以斟酌，非謂一有不符或矛盾
            ，即應認其全部均為不可採信；又證人所作先後不
            同之證言，何者為可採，事實審法院本得參酌其他
            相關證據為自由之判斷（最高法院74年臺上字第15
            99號、72年臺上字第3976號判例意旨可參）。是證
            人之陳述雖有前後不符之情形，法院仍應本於自由
            心證，斟酌何者較可採信。經核證人丁○○對於其
            到被告住處向被告購買海洛因之時間、次數、金額
            ，以及丁○○於賣機車當天，到底是甲○○先到或
            者是後到，當天是否曾經向被告收取三千元等情，
            於檢察官面前及原審法院審理時所證固稍有出入。
            然購毒次數、時間、金額之多寡，本即非購毒者所
            會特意關注，加以購毒者至司法機關作證時，往往
            離購毒時已有一段時日，是購毒者在證述具體購毒
            細節時，難免記憶不清，而僅能約略陳述，若購毒
            者迭次到司法機關作證，則因距離購毒時間愈益久
            遠，因記憶已愈趨模糊，其所陳述之內容與原先所
            證述之內容產生出入，更是情理之常，此觀證人陳
            啟忠於原審審理時就多項提問所為之應答，即多有
            不記憶或不確定者可明。更何況，證人丁○○就其
            向被告購毒次數、時間、金額等節，所證差異並不
            大，是尚難以證人丁○○之陳述有部分前後不符，
            即認其全部均為不可採信。經仔細比較證人丁○○
            之上開證述內容，並參酌證人丁○○在法院接受交
            互詰問，就其購毒細節經詳細詰問所陳，核與一般
            購毒常情並無違背，且就向被告購買毒品海洛因乙
            節自始指證不移，雖就交易毒品之次數、價格等情
            節其證述稍有出入，然本於從有利於被告認定之原
            則，證人丁○○於偵查中證稱向被告購買5、6次，
            於原審審理時則證述購買4、5次，以其於原審審理
            時所證較有利於被告，是本院認證人丁○○於原審
            審理時所證述關於購毒次數、時間、金額等節，應
            較為可採。至於證人丁○○對於最後一次向被告購
            毒時（即賣機車當天），到底是甲○○先到或者是
            後到，當天是否曾經向被告收取三千元的證詞，於
            偵查中及原審審理時所為之證述固有不一。惟按人
            們對於已發生事物之記憶，若非刻骨銘心，往往是
            隨著時間的流逝而愈益模糊，各人之記憶能力尤其
            不同，證人丁○○於偵查及原審審理中就上開情節
            所證雖有歧異，然其就關於曾在賣機車當日與何君
            貫到被告家、賣機車後向被告購買海洛因等基本情
            節並無不同，且證人丁○○於檢察官面前所證以銷
            贓機車所得之報酬向戊○○直接換取毒品海洛因，
            而未收取款項之情節，與證人甲○○於偵查及原審
            審理時（見原審94年4月21日審判筆錄）所證一致
            ，益徵證人丁○○就上開情節於原審法院所證與其
            於偵查中所陳不一致之處，應係記憶模糊所致，自
            應以其於偵查中所證較為可採。本院斟酌前述各項
            證據之調查結果，認證人丁○○就其向被告購買毒
            品海洛因之交易時間、地點、價格及交易方式等主
            要犯罪構成要件事實，已證述明確，並無重大矛盾
            之處，應足採信為真實，足資作為擔保公訴人所指
            訴被告販賣海洛因犯行之補強證據，自得採為被告
            論罪之主要依據。
    (二)關於販賣第一級毒品給丙○○部分：
        (I)證人丙○○於警訊時供稱：「我自93年2月開始施
            用海洛因毒品，最後一次是在93年7月間，在蔡億
            諺家中施打」、「我所施打之海洛因毒品都是向蔡
            億諺購買的」、「我以電話連絡購買毒品，由他約
            定地點，一手交錢，一手交貨，每次購買一包，大
            約是一千元或二千元」、「我與戊○○認識一年多
            ，是朋友關係，沒有恩怨」，偵查中亦結證供稱：
            「我向他購買三、四十次，打他的0000000000號手
            機，他拿海洛因過來我住處或我，土他租屋處拿」
            、「在警訊所述均實在，並無刑求」 (詳93年度偵
            字第3784號卷第22頁、第23頁、第27頁、第28頁）
            ，原審法院經交互詰問時亦結證證稱：「我拿錢給
            戊○○，請戊○○幫我向朋友拿，因我不認識上手
            」、「原本我購買毒品的人不見了，後來我同學介
            紹我跟被告認識，後來我就請被告幫我拿」、「我
            打電話跟被告聯絡，有時候在被告家裡遇到的話，
            就直接跟被告的朋友綽號阿寶拿，我大概1、2 天
            去向被告拿一次毒品」、「大概從93年年中，最後
            一次跟被告拿毒品6、7月份左右」、「每次跟被告
            拿毒品一、二千元」、「我是透過被告，請被告向
            他的朋友買，被告的朋友會先拿毒品給被告，我再
            去向被告拿」、「我跟被告拿毒品的時候，他朋友
            有時候在場，我就直接拿錢給被告的朋友，如果他
            朋友不在那裡的話，我會先和被告聯絡，之後我再
            去被告家拿錢給被告，被告再拿毒品給我」、「我
            是聯絡被告的手機，被告曾經拿毒品到我家，就是
            我打電話給他，叫他幫我向他朋友拿，然後叫他拿
            到我家，每次聯絡他拿毒品都有請他打電話聯絡他
            朋友買毒品，再叫他拿毒品給我，我再拿錢給他」
            、「我跟被告沒有仇怨」、「警訊筆錄及偵查所載
            均實在」、「前幾次跟阿寶不熟，所以即使阿寶在
            場，也沒有把錢交給阿寶，而是交給被告」、「在
            戊○○家遇到阿寶時，毒品大部分是戊○○交給我
            的」 (詳原審卷第264至第275頁）。
        (II)由證人丙○○上開於警訊、檢察官面前及原審法院
            審理時之證述可知，其所證向被告購買海洛因毒品
            之情節前後所述亦大致相符，僅其於原審法院審理
            時結證稱毒品係向「阿寶」及戊○○所購買。經觀
            諸原審法院質之證人丙○○：「問：你在檢察官面
            前講說你毒品是向戊○○買的，為何都沒有提到阿
            寶，答：有啊，之前的警訊筆錄就有了」、「問：
            你在這邊講說你是透過被告向「阿寶」買的，跟你
            在檢察官那邊講說你是向戊○○買的，意思是不同
            的你是否瞭解？答：這意思是一樣的」、「問：可
            是照你現在講，你是向阿寶買的，而不是向戊○○
            買的？答：對」、「問：為何你在檢察官那邊會講
            說你是向戊○○買的？答：因為檢察官沒有問很清
            楚我們是如何聯絡的」、「問：你為何在檢察官那
            邊不是說是向阿寶買的，而不是向戊○○買的？答
            ：因為意思是一樣的」。參以證人丙○○既因與阿
            寶並不熟識，欲購買毒品時往往需透過被告才能購
            得，而不能與阿寶當面交易，而其所指述之交易行
            為，包括聯絡交易時地、毒品及價金之交付等行為
            ，亦均直接與被告為之，足見其交易之對象應屬被
            告無訛，是以證人丙○○於偵、警訊時指證向被告
            購買毒品乙節，應與事實相合，堪予採信。再被告
            亦迭於原審法院審理時供稱確有「阿寶」其人，而
            證人丁○○也證稱確有女「阿寶」之人等語（詳原
            審卷二第17頁、第27頁。又證人丙○○所指述交易
            毒品模式與證人甲○○於原審審理時所證述係透過
            戊○○向「阿寶」購買安非他命等情節相同（詳如
            後述），益徵被告與「阿寶」係基於共同營利之意
            圖，由「阿寶」者提供毒品，或由被告或由「阿寶
            」者實施販毒行為甚明，可見被告與「阿寶」就上
            開販毒事實確有行為之分擔。
    (三)關於販賣第二級毒品給甲○○部分：
        (I)證人甲○○於偵查中結證供稱：「我有向被告蔡億
            諺買過毒品安非他命」、「自93年年初到8月間，
            都是去他斗南鎮租房子處跟他買，每次買1包一千
            元，一個月大概買10次」 (詳93年度偵字第3784號
            卷第14頁），原審審理時，亦結證稱：「我與蔡億
            諺是朋友，是阿南載我到他家介紹認識的」、「我
            們去被告他家，戊○○的朋友會在被告家，我們就
            跟戊○○的朋友買安非他命 」、「買安非他命時
            ，被告也有在場，被告的朋友叫阿寶，因為我們剛
            過去戊○○家的時候，戊○○會連絡阿寶過去」、
            「有時候要找阿寶的時候，我們會到戊○○他家，
            如果阿寶沒有在戊○○他家，戊○○會聯絡阿寶」
            、「每次要買毒品的時候，都要去戊○○家，由蔡
            億諺連絡阿寶 」、「我在偵查時的意思是說我認
            識戊○○之後，陸陸續續找戊○○拿了10幾次」、
            「我們要拿安非他命要經過戊○○，就是由戊○○
            聯絡阿寶，戊○○連絡阿寶的時候知道我們是要買
            安非他命，戊○○會跟阿寶說，這邊有人要」、「
            我去戊○○家購買安非他命之前，有時候事先打電
            話過去，有時候直接過去，我跟戊○○說，我等一
            下過去拿安非他命；戊○○都會回答說好；我從認
            識戊○○開始就到他家買安非他命」等語（詳原審
            卷一第197頁至第215頁)，嗣於原審又證稱：「在
            93年6月時，有一次戊○○請我與丁○○幫他去賣
            機車……賣二萬五千元，我們就把錢拿到戊○○他
            家，我和丁○○沒有跟戊○○拿賣機車的錢，我們
            當時都跟戊○○拿毒品，因為我們幫戊○○賣機車
            可以跟戊○○拿毒品當做酬勞；我沒有跟戊○○拿
            現金，我是直接跟戊○○拿安非他命；賣機車回去
            之後，戊○○就拿安非他命給我了，我把錢交給蔡
            億諺，我跟戊○○說，我不要錢，我要安非他命，
            戊○○他從房間拿安非他命出來；是我就跟戊○○
            講，你不用拿錢給我，你拿安非他命給我就好」 (
            詳原審卷二第27頁31頁)。
        (II)參以證人甲○○上開於檢察官偵查及原審法院審理
            時之證述，就關於其究係「向戊○○購買毒品」或
            係「向阿寶購買毒品」以及購買安非他命之期間、
            次數等情之陳述雖有差異，惟關於甲○○究係「向
            戊○○購買毒品」或係「向阿寶購買毒品」部分，
            證人甲○○於原審審理時證稱：「問：為何你在檢
            察官問你時，你都沒有提到阿寶這個人？答：因為
            我們到戊○○他家，如果沒有遇到阿寶，我們會請
            戊○○聯絡阿寶」、「檢察官偵查筆錄所載屬實」
            、「在檢察官面前證稱，是向戊○○購買安非他命
            是因為那時候我要安非他命，找戊○○就有了，所
            以我才這樣回答 ，我那時候只是沒有提到阿寶這
            個人而已」等語（詳原審卷一第212頁、214頁)，
            是證人甲○○確係透過戊○○向阿寶購得毒品。經
            細繹證人甲○○之供證內容對於與被告交易毒品之
            陳述均相一致，並無重大瑕疵或矛盾存在，則證人
            甲○○於原審法院審理時，經具結後就與被告交安
            非他命乙節仍向法官為相同之供證，足見前開證述
            ，其任意陳述之信用性已確受保障之情況下所作成
            ，則該部分供證內容與被告交易安非他命部分，與
            事實相合，應堪憑信。從而證人甲○○於檢察官偵
            查及原審審理中所證向被告購買安非他命關於由何
            君貫到被告上開租住處交易安非他命毒品，每次都
            買一千元1包等情節均大致相符。至證人甲○○於
            偵查中及本院審理時所證述關於購買安非他命之期
            間、次數等情，或有出入，惟如前所述，購毒次數
            、時間，甚或金額之多寡，本即非購毒者所會特意
            關注，加以購毒者至司法機關作證時，往往離購毒
            時已有一段時日，是購毒者在證述具體購毒細節時
            ，難免記憶不清，而僅能約略陳述。且證人甲○○
            既經到院接受交互詰問，其購毒細節經詳細詰問結
            果，依其所陳施用安非他命頻率（2、3天施用1次
            ）及施用量（一千元的安非他命可以施用5、6次）
            ，則其所證述1個月約需購買2、3次一千元之安非
            他命之情，應屬實在；而證人甲○○又證稱係自93
            年5、6月間起藉由被告之聯繫而向「阿寶」購買安
            非他命等語，則證人甲○○於原審審理時所證其自
            93年5、6月間起前後共向被告（實係向與被告有販
            賣安非他命犯意聯絡之「阿寶」購買）購買安非他
            命10幾次等語，應較其於偵查中所證述自93年年初
            起一個月約購買10 次安非他命等語，更接近實情
            ，而較為可採。
三、被告雖以前詞置辯，惟查：
    (一)被告辯稱：機車是我和丁○○去偷的，丁○○因為偷機
        車的事情，我分給他的錢，他覺得不夠；丙○○是因為
        製作筆錄時，他用「陳明展」的名字，我去警局作證說
        他是用假名；而甲○○則曾經偷過我的機車，所以他們
        才陷害我的云云。惟查：
        (I)被告於警訊時供稱：我只認識丁○○，甲○○我不
            認識，可能因為本件機車竊盜案，我向警方說機車
            好像是丁○○所竊，丁○○可能懷恨而誣指我；也
            可能因為本件機車竊盜案，甲○○懷疑是我出賣他
            ，可能因此懷恨而誣指我等語（詳警卷第2頁），
            但於檢察官偵查時則稱：甲○○之前有偷牽我的車
            ，是在賣這台機車之前的事。偷牽中古的BMW，我
            有牽回來，我沒有報案，我跟甲○○沒有其他過節
            ，只有因為偷我車的事情有點不愉快；我和丁○○
            沒有過節等語（詳偵查卷第19頁）。被告對「陳啟
            忠部分」，其於警訊時原稱「我只認識丁○○，可
            能因為本件機車竊盜案，我向警方說機車好像是陳
            啟忠所竊，丁○○可能懷恨而誣指我」，於偵查中
            則稱：「我和丁○○沒有過節」；對「甲○○部分
            」，被告於警訊時稱：甲○○我不認識，可能因為
            本件機車竊盜案，甲○○懷疑是我出賣他，可能因
            此懷恨而誣指我」。於偵查中則改稱「甲○○之前
            有偷牽我的車，是在賣這台機車之前的事。偷牽中
            古的BMW，我有牽回來，我沒有報案，我跟甲○○
            沒有其他過節，只有因為偷我車的事情有點不愉快
            」，前後二次供述，彼此之間之辯解事由顯有不同
            。
        (II)於檢察官聲請羈押而原審法院訊問時則供稱：「我
            與丁○○只認識三個月，甲○○我不認識」「是陳
            志豪說甲○○偷牽的，我是說是丁○○偷牽的」、
            「問：既然你只指證丁○○偷車，沒有指證甲○○
            偷車，為何你會和甲○○結仇？答：因為他偷我的
            車」、「問：他偷你的車，你沒有報案，他應該感
            謝你才對，為何要指證你販毒？答：這次他因為竊
            盜被抓去關，他想是因為我指證的，因為在法庭時
            ，他有說是我指證他的等語（詳原審93年聲羈字第
            108號卷第11頁、第14頁）。而本案經起訴移審原
            審法院接押訊問時，被告又供陳：都是機車竊盜案
            的原因，他們3人（按：指丁○○、甲○○及陳志
            豪）故意陷害我的，因為我向車主綽號「大胖」告
            知他的車子被丁○○偷竊，後來又牽扯出丙○○、
            甲○○，所以他們三人對我不滿，而故意要陷害我
            等語（詳原審卷一第12頁）。
        (III)被告所指丁○○、甲○○及丙○○等三人有誣陷
            之動機，前後供述已見不一，並有矛盾之處。且被
            告及證人甲○○、丙○○、丁○○因該竊盜案等，
            均檢察官一起以簡易判決處刑書向台灣雲林地方法
            院起訴，由該法院以93年度虎簡字第282號受理，
            其中被告及丙○○部分嗣經改分為94年度簡字第23
            號，被告被以竊盜罪判處有期徒刑六月，丙○○被
            以偽造文書罪亦判處有期徒刑六月，丁○○、何君
            貫部分逕由93年度虎簡字第282號各以牙保物分
            別判處有期徒刑四月、三月，有其等全國前案紀錄
            在卷可參（附於本院上更一卷第36、127、136、
            141頁），證人甲○○、丙○○、丁○○於竊盜案
            件，並無因而免責之情事。又原審於詰問證人陳啟
            忠之時，證人丁○○先陳稱出庭作證前幾天在看守
            所內有遇到被告，被告跟我說，如果我開庭沒有幫
            他講話的話，就算他被判多久、關多久，他出獄後
            ，一定會來找我，並稱會據實供述等語（詳原審卷
            二第12頁、第13頁）。可見被告係以各種方法或辯
            解要脫免本案刑責。況甲○○、丙○○、丁○○等
            亦均一致供稱：與被告並無任何過節或仇怨 (詳偵
            字第3784號卷第23頁、原審卷一第204頁、205頁)
            ，故被告所辯：與甲○○、丙○○、丁○○有仇怨
            而故意誣陷一節，自不足取。
    (二)辯護人辯護意旨以：證人丁○○、丙○○、甲○○等人
        對於販毒者，及交付毒品之地點、時間、次數等情節迭
        次證述不一致，可見其等證詞之可信度，嚴重不足，不
        能採為不利被告之認定等語，然查：
        (I)按證人就同一事實之陳述前後略有出入此乃各人之
            記憶不清，或細節未交待清楚，或其描述用語不同
            ，省略片段情節，或記錄之詳簡有異所致，倘其主
            要陳述一致，即尚難因其細節稍有紛岐即將全部證
            言捨棄不採，有最高法院七十三年度臺上字第三九
            九八號判決可參。綜合上述各項證據綜合判斷，證
            人丁○○、丙○○、甲○○之指證，並無重大矛盾
            瑕疵，亦未違背經驗法則與論理法則，且核與事實
            相符，又經調查前述各項證據，已能補強證人陳啟
            忠、丙○○，丙○○指證被告之犯罪情節非屬虛構
            ，能予保障其等指訴被告犯罪事實之真實性，已如
            前述，且其等就被告販毒之基本構成要件事實指證
            明確，雖就交易毒品之次數、價格等節其證述稍有
            出入，可能因記憶不清所致，且不影響本案犯罪之
            認定，自不能因其細節稍有紛岐即將全部證言捨棄
            不採。是辯護人前揭辯護意旨並非可取。且證人陳
            啟忠、丙○○及何君貴確有施用第一級毒品之事實
            、證人甲○○亦有施用第二級毒品之事實，分別為
            其等自承在卷，且其等全國前案紀錄表上亦確有該
            等前科紀錄可資佐證。
        (II)又按購毒者往往有多種管道取得毒品，遭查緝後，
            為避免日後供毒來源斷絕，亦往往不願據實供出毒
            品來源，是縱然證人丁○○、丙○○、甲○○另有
            管道取得毒品，或前此並未供出被告係其毒品來源
            之一，亦不能因而推論被告並未販毒予其等3人，
            經斟酌證人丁○○之證詞，及經比較證人丙○○、
            甲○○自警詢、檢察官偵查、原審法院交互詰問歷
            次所為之證述，認本件關於被告販賣毒品海洛因及
            安非他命犯行之交易時間、地點、數量、價格及交
            易方式等主要犯罪事實，已據證人丁○○、丙○○
            、甲○○陳述一致，並無重大矛盾之處，應已足採
            信為真實，至前述交易數量、價格等細節，雖稍有
            紛歧，既不影響本件犯罪構成要件事實之認定，自
            難認其指證內容有瑕疵，而推翻其證據價值，自得
            採為被告論罪之依據。
四、另最高法院發回意旨以：據丁○○、丙○○稱：分別以上訴
    人使用0000000000號行動電話聯絡購買海洛因事宜，暨甲○○以電話向上訴人表示欲購買安非他命後，再前往上訴人住
    處交易，丙○○並稱：曾以家裡第0000000號電話連絡，應
    傳喚丁○○、丙○○及甲○○到庭，提示卷內上訴人使用之
    0000000000號電話自93年4月15日起至同年9月16日通聯紀錄
    ，命證人等指出與上訴人聯絡購買海洛因或安非他命相關部
    分。始盡其調查之能事，並得憑為敘明上訴人辯解如何不可
    採之依據，竟未為必要之調查，復未於判決內說明上訴人上
    揭辯解如何不足採。遽為不利上訴人之判決，自有應於審判
    期日調查之證據而未予調查及理由不備之違法一節。經查丁○○、甲○○分別供稱：向被告購買毒品大部分都以公共電
    話連絡，有時用行動電話連絡，但行動電話號碼均已忘記(
    詳警卷第5頁、原審卷二第214頁、原審卷二第16頁)，而丙○○於原審雖曾供稱：「曾以家裡第0000000號電話與被告
    連絡」 (詳原審卷二第264頁)，惟其於偵查中供稱：「問：
    你們如何連絡？答：我沒有手機，都用公共電話打他的0000
    000000號手機，連絡要跟他買」 (詳警卷第5頁)，於原審審
    理時始則供稱：「如果要向戊○○買毒品的時候，是用公用
    電話或家裡電話，家裡電話是0000000號」 (詳原審卷一第
    264頁)，嗣又改稱：「93年間我有手機，號碼忘記了」，法
    官再追問：「你既然有時用手機，為何跟戊○○連絡不用手
    機打？答：有，但是號碼我忘記」（詳原審卷一第271頁)，
    其所供前後矛盾，故是否曾用手機或家中電話與被告連絡，
    均不明確，尚難憑在原審稱「曾以家裡第0000000號電話與
    被告連絡」，即認其確以家中電話與被告連絡。丁○○、丙○○、甲○○等既以公共電話或稱已忘記手機號碼之方法與
    被告連絡，自無從據上開該通聯紀錄查出購買毒品之相關部
    分，況上開證人，均在原審以交互詰問之方式，詳予詰問，
    具結後明確供稱向被告購買毒品，其證言自屬可信。最高法
    院發回意旨要求再傳訊丁○○、丙○○、甲○○，本院亦經
    二次傳訊，但上開證人均未到庭，惟上開事證既臻明確，本
    院認無再予傳訊之必要，並予敘明。
五、按海洛因及安非他命係毒品危害防制條例第2條第1項第1、2
    款所定之第一級及第二級毒品，物稀價昂，其持有販賣者，
    政府查緝甚嚴，苟非有利可圖，當不願甘冒法律制裁之風險
    ，而予販賣；又按販賣海洛因乃違法行為，非可公然為之，
    亦無公定價格，容易分裝並增減份量，而每次買賣之價量，
    輒因買賣雙方關係之深淺、資力、需求量及對行情之認知、
    來源是否充裕、查緝是否嚴緊、購買者被查獲時供出購買對
    象之風險評估等因素，而異其標準，非可一概而論，而販賣
    海洛因之利得，除被告坦承犯行或價量俱臻明確外，委難察
    得實情，販賣之人從價差或量差中牟利之方式雖異，其意圖
    營利之販賣行為則同一，職是之故，即使未經查得實際販賣
    之利得，但除非別有事證，足認係按同一價量委買或轉售，
    確未牟利外，尚難執此遽認非法販賣之證據有所未足，而諉
    無營利之意思，或阻卻販賣犯行之追訴。以本件而論，依證
    人丁○○、丙○○、甲○○等人與被告並無特殊關係，自無
    平價轉讓毒品自負風險之理，且被告自承亦有施用第一級毒
    品海洛因及第二級毒品安非他命之惡習，每日毒品之需求所
    耗費之金額甚鉅，若僅無償轉讓，而未賺取差額之利潤，即
    足因應支付其吸毒之龐大費用，顯難令人置信，基上說明，
    被告應有販賣毒品藉以營利之意圖，甚為明顯。從而本件事
    證明確，被告意圖營利，連續販賣第一級毒品海洛因及第二
    級毒品安非他命之犯行，洵堪認定。至證人丁○○、丙○○
    、甲○○等人並無法明確記憶其等向被告購毒之次數及金額
    ，從而，本諸「事證有疑，利於被告」之罪疑惟輕認定原則
    ，就本件如犯罪事實欄一(一)所示之犯罪事實部分，依證人丁○○之證述除93年2月間某日，向被告購買海洛因「三千元
    」外，又自93年4月間至6月間中旬某日，則以每次一千元至
    五千元不等之價格，向被告購買不詳數量之海洛因3、4 次
    ，其中最後1次三千元，本院依有利被告之原則，而認其交
    易次數為「三次」，第一、二次，每次交易金額「一千元」
    ，第三次則為「三千元」（此三千元部分係以銷贓機車所得
    報酬直接換取海洛因，被告並未收取販賣毒品款項，因被告
    僅因而免除其以金錢交付酬勞之利益，實際上未因販賣海洛
    因或安非他命而得有財物，自不在該條項規定應沒收之列）
    ，故販賣予丁○○部分所得應為五千元。又如犯罪事實欄一
    (二)所示之犯罪事實部分，證人丙○○證稱以每次一千元至二
    千元不等之價格，向被告購買不詳數量之海洛因給丙○○30
    、40次，本院考量被告最大利益，而認定交易次數為最低數
    「三十次」、交易金額以最低每次「一千元」計算，故販賣
    予丙○○部分所得應為三萬元以，上販賣第一級毒品全部所
    得為三萬五千元；如犯罪事實欄一(三)所示之犯罪事實部分，
    證人甲○○證稱自93年5月間至同年8月間以每次一千元之價
    格，向被告購買不詳數量之安非他命十幾次，本院考量被告
    最大利益，而認定交易次數為最低數「十次」，及於為被告
    轉讓機車時之報酬三千元作為買賣第二級毒品安非他命之價
    格一次（此三千元部分係以銷贓機車所得報酬直接換取安非
    他命，被告並未收取販賣毒品款項，因被告僅因而免除其以
    金錢交付酬勞之利益，實際上未因販賣海洛因或安非他命而
    得有財物，自不在該條項規定應沒收之列），以上販賣第二
    級毒品全部所得為一萬元。
六、檢察官雖未就「如犯罪事實欄一(一)所示關於93年2月間某日
    ，戊○○在其位於雲林縣斗南鎮○○里○○路66號租住處，
    以三千元之價格，將不詳數量之第一級毒品海洛因販賣予丁○○（即由丁○○委由姓名年籍不詳之成年人出面交易）及
    關於93年6月中旬某日，戊○○委請丁○○與甲○○代尋機
    車買主，而將其所竊得之機車銷贓後，以三千元作為丁○○
    之報酬，丁○○則直接向被告換取毒品海洛因，被告因而免
    支付上開款項」、「如犯罪事實欄一(二)所示關於93年7月間
    某日，由戊○○叫綽號『阿寶』之男子至戊○○上開租住處
    後，由丙○○提出監視器一台與該『阿寶』交易毒品部分」
    （起訴書僅記載丙○○以現金交易海洛因毒品，並未提及以
    監視器交易海洛因毒品，可見此部分未在檢察官原先起訴範
    圍內），以及「如犯罪事實欄一(三)所示關於93年6月中旬某
    日，戊○○委請丁○○與甲○○代尋機車買主，而將其所竊
    得之機車銷贓後，以三千元作為甲○○之報酬，甲○○則直
    接向被告換取毒品安非他命，被告因而免支付上開款項」等
    部分，雖未經檢察官於起訴書載明一併起訴，惟此部與上開
    已起訴之販賣第一級毒品及第二級毒品之事實，分別具有連
    續犯裁判上一罪之關係，基於審判不可分之原則，均應為起
    訴效力所及，本院自應一併審究，並此敘明。
七、公訴意旨另以：被告於民國93年2月間起至同年七月間止，
    以每次一包一千元至二千元不等之價格販賣第一級毒品海洛
    因販賣予丁○○約三、四十次。其中超過本案判決認定部分
    ，亦構成連續販賣第一級毒品罪。另93年1月間某日起至93
    年8月間止，以每月十次左右之頻率，每包一千元之價格販
    賣第二級毒品安非他命販賣予甲○○。其中超過本案判決認
    定部分，亦構成連續販賣第二級毒品罪云云。惟按犯罪事實
    應依證據認定之，無證據不得認定犯罪事實；刑事訴訟法第
    一百五十四條第二項定有明文。次按認定不利於被告之事實
    ，須依積極證據，苟積極證據不足為不利於被告事實之認定
    時，即應為有利於被告之認定，更不必有何有利之證據；認
    定犯罪事實所憑之證據，雖不以直接證據為限，間接證據亦
    包括在內，然而無論直接或間接證據，其為訴訟上之證明，
    須於通常一般之人均不致有所懷疑，而得確信為真實之程度
    者，始得據為有罪之認定，倘其證明尚未達於此一程度，而
    有合理性懷疑存在時，即不得遽為被告犯罪之認定，最高法
    院30年上字第816號、76年臺上字第4986號判例意旨可資參
    照。查被告已否認有上開之犯行，而證人丁○○、甲○○亦
    否認有上開分別向被告購買第一級毒品海洛因、第二級毒品
    安非他命，是不能以證人丁○○、甲○○原先不利（嗣已推
    翻前詞）被告之證言，即作為對被告不利之認定。此外，復
    查無其他確切證據足資證明被告有此部分犯行，故被告此部
    分之犯行尚屬不能證明，本應為無罪之諭知。惟檢察官認此
    部分與被告上開科刑部分具有連續犯關係，為裁判上一罪，
    爰不另為無罪之諭知。
八、關於法律適用部分：
    (一)按行為後法律有變更者，適用行為時之法律。但行為後
        之法律有利於行為人者，適用最有利於行為人之法律，
        刑法第2條第1項定有明文。被告戊○○行為後，94年1
        月7日修正公布之刑法，自95年7月1日施行，關於修正
        後法律比較適用如下：
        (I)被告戊○○於裁判確定前犯數罪，而修正前刑法第
            51條規定：「數罪併罰，分別宣告其罪之刑，依左
            列各款定其應執行者：」其中第5款規定：「宣告
            多數有期徒刑者，於各刑中之最長期以上，各刑合
            併之刑期以下，定其刑期。但不得逾二十年」，修
            正後刑法第51條第5款規定：「宣告多數有期徒刑
            者，於各刑中之最長期以上，各刑合併之刑期以下
            ，定其刑期。但不得逾三十年」比較結果，修正後
            刑法並非較有利於行為人，依刑法第2條第1項前段
            之規定，被告戊○○有關定執行刑部分仍應依修正
            前刑法定其應執行之刑。
        (II)被告行為後，刑法刪除第56條關於連續犯之規定，
            此刪除雖非犯罪構成要件之變更，但顯已影響行為
            人刑罰之法律效果，自屬法律有變更，依新法第2
            條第1項規定，比較新、舊法結果，仍應適用較有
            利於被告之行為時法律即舊法論以連續犯（最高法
            院95年第8次刑事庭會議決議參照）。
        (III)被告行為後，刑法第65條第2項無期徒刑減輕之規
            定，修正前刑法第65條第2項規定「無期徒刑減輕
            者，為七年以上有期徒刑」，修正後同條項規定「
            無期徒刑減輕者，為二十年以下十五年以上有期徒
            刑」，依刑法第2條第1項規定，比較新、舊法結果
            ，修正後之規定於被告不利，自仍應適用較有利於
            被告之行為時法律即舊法予以減輕。
九、查海洛因及安非他命分別係毒品危害防制條例第2條第項第1
    款所定之第一級毒品及第二級毒品，被告竟非法販賣，核其
    所為，係犯毒品危害防制條例第4條第1項之販賣第一級毒品
    罪及同條第2項之販賣第二級毒品罪。被告販賣毒品前後持
    有第一級、第二級毒品之低度行為，分別為販賣第一級、第
    二級毒品之高度行為所吸收，均不另論罪。又被告甘冒被查
    緝之風險，親自接聽購毒者之電話後，隨即聯絡「阿寶」之
    男子及女子攜帶毒品前來交易，並多次提供自己之租住處給
    「阿寶」之男子及女子與丙○○、甲○○交易毒品，又多次
    親向丙○○、甲○○收取購毒之金額，及交付毒品予購毒者
    ，被告所為之行為，已非單純幫助「阿寶」之男子販賣毒品
    ，而係為犯罪構成要件行為，是被告與綽號「阿寶」之男子
    ，就販賣海洛因毒品予丙○○部分，被告與綽號「阿寶」之
    男子，就販賣安非他命毒品予甲○○部分，分別有犯意之聯
    絡及行為之分擔，均為共同正犯。被告先後多次販賣第一級
    、第二級毒品之犯行，時間緊接，觸犯構成要件相同之罪名
    ，顯係分別基於概括犯意反覆為之，為連續犯，應依修正前
    刑法第56條連續犯之規定，各論以一罪，惟被告所犯販賣第
    一級毒品罪之法定本刑為死刑、無期徒刑部分，販賣第二級
    毒品罪之法定本刑為無期徒刑部分，依法均不得加重又被告
    販賣第一級毒品所得只三萬五千元，且每次交易之金額僅一
    千元或三仟元，顥非大盤商或一般之中盤商情輕而法重犯罪
    情狀顯可憫恕，認科以法定最低度刑仍嫌過重，爰依刑法第
    59條之規定減輕其刑。又被告所犯上開販賣第一級、第二級
    毒品罪，犯意各別，行為互異，應予分論併罰。
十、原審以被告戊○○上開犯行明確，因予論罪科刑，固非無見
    。惟查：(一)刑法於95年7月1日施行，修正前刑法第56 條
    已刪除，而刑法第51條亦已修改，原審未及依新刑法第2條
    第1項予以比較適用，逕適用修正前刑法第51條、第56 條論
    處。(二)毒品危害防制條例第19條第1項，係就因製造、販
    賣或運輸毒品犯罪所得之財物沒收之規定，並不及於因犯罪
    所得之利益。被告於93年6月中旬某日，委由丁○○、甲○○出售贓車，應允各給付三千元之報酬。事畢，分別交付同
    價值之海洛因、安非他命予丁○○、甲○○，而有販賣海洛
    因、安非他命之犯行，此部分係丁○○、甲○○以銷贓機車
    所得報酬直接換取海洛因、安非他命，被告並未收取販賣毒
    品款項，僅因而免除其以金錢交付酬勞之利益，實際上未因
    販賣海洛因或安非他命而得有財物，自不在該條項規定應沒
    收之列，原審就上訴人此部分販賣海洛因、安非他命之行為
    ，就交易款項三千元分別諭知沒收，如全部或一部不能沒收
    時，以其財產抵償之。(三)按有罪之判決書應記載事實，刑
    事訴訟法第308條定有明文，所謂事實不僅指犯罪之行為而
    言，即犯罪之時、日、處所、動機、目的、手段、結果與論
    罪科刑有關之事項，亦應依法認定予以明確之記載（最高法
    院46 年台上字第1296號判例參照）。查原判決於理由沒收
    部分，論予：「被告自93年4月間至同年6月間止，販賣毒品
    海洛因予丁○○之次數為三次」及「第一，二次每次價金一
    千元」，於事實欄則記載為「販賣三、四次」及「每次價金
    一至五千元」；就販賣予丙○○部分，理由認定「被告販賣
    毒品海洛因予丙○○之次數為三十次」及「每次價金一千元
    」，於事實欄則記載為「販賣三十、四十次」及「每次價金
    一至二千元」；就販賣予甲○○部分，原判決於理由認定：
    「被告販賣毒品安非他命予甲○○之次數為十次」，於事實
    欄則記載為「販賣十幾次」，是原判決未於事實欄明確認定
    其次數及價金，詳為記載，自欠完備，且其事實之記載與理
    由之認定，亦有不一致之矛盾。(四)理由七部分之事實，並
    無證據證明被告確有該部分之犯行，雖檢察官認與起訴部分
    有裁判上一罪之關係，原審未予敘明不另為無罪諭知，均有
    未妥。被告上訴意旨，否認犯罪，而指摘原判決不當，固無
    足取，然原判決既有前揭可議之處，自屬無可維持，應由本
    院將原判決予以撤銷改判，爰審酌被告之犯罪動機、手段、
    目的、智識程度、竟不思正途謀生，而非法販毒圖利，僅為
    圖得一己之私利，無視於國家防制毒品危害之禁令，販賣毒
    品予他人，戕害他人之身心發展，足以使購買而施用者導致
    精神障礙、性格異常，甚至造成生命危險之生理成癮性及心
    理依賴性，因自身亦染有施用毒品海洛因之惡習，為支應其
    購毒之鉅額費用，滿足毒癮致鋌而走險本案，又犯後矢口否
    認犯行，態度不佳，以及入獄前從事室內裝潢工作，學歷僅
    國中畢業，尚育有兩名幼女等一切情狀，分別量處如主文第
    二項所示之刑，並定其應執行之刑，以示警惕。另查被告販
    賣第一級毒品海洛因予丁○○、丙○○多次之金額合計犯罪
    所得為三萬五千元，另被告販賣第二級毒品安非他命予甲○○之犯罪所得合計為一萬元，已如前述，上開販毒所得雖未
    扣案，但依毒品危害防制條例第19條第1項之規定，係採義
    務沒收主義，凡供犯罪所用或因犯罪所得之財物，且屬犯人
    所有者，均應宣告沒收，不以當場搜獲扣押為限。爰依毒品
    危害防制條例第19條第1項之規定，宣告沒收之，如全部或
    一部不能沒收時，以其財產抵償之。未扣案之門號00000000
    00號行動電話，雖以第三人張逸星名義申請，但SIM卡已由
    張逸星送給被告，並由被告自行買手機使用，為被告供承在
    卷（見原審卷一第12-13、22-23頁，原審卷二第67頁），未
    扣案之監視器一台，係丙○○換購海洛因而為被告與共犯「
    阿寶」所得之物；均應依毒品危害防制條例第19條第1項之
    規定沒收之，如全部或一部不能沒收時，追徵其價額或以其
    財產抵償之。
十一、據上論斷，依刑事訴訟法第369條第1項前段、第364條、
      第299條第1項前段，毒品危害防制條例第4條第1項、第2
      項、第19條第1項，刑法第11條前段、第2條第1項、第59
      條、修正前刑法第28條、第56條、第65條第2項，判決如
      主文。
本案經檢察官林炎昇到庭執行職務。
中    華    民    國    95    年    12    月    7     日
                  刑事第五庭    審判長法  官  楊明章
                                      法  官  楊子莊
                                      法  官  戴勝利
以上正本證明與原本無異。
如不服本判決，應於收受本判決後十日內向本院提出上訴書狀。
其未敘述上訴理由者並得於提起上訴後十日內向本院補提理由書
狀（均須按他造當事人之人數附繕本）「切勿逕送上級法院」。
                                      書記官  陳淑貞
中    華    民    國    95    年    12    月    8     日
附錄法條：本判決論罪科刑法條：
毒品危害防制條例第4條：製造、運輸、販賣第一級毒品者，處
                       死刑或無期徒刑；處無期徒刑者，得
                       併科新臺幣1千萬元以下罰金。
                       製造、運輸、販賣第二級毒品者，處
                       無期徒刑或7年以上有期徒刑，得併科
                       新臺幣7百萬元以下罰金。


司法院資訊處製作；財團法人民間司法改革基金會備份。
